【裁判字號】    92,易,223
【裁判日期】    921225
【裁判案由】    傷害
【裁判全文】
臺灣臺北地方法院刑事判決                          九十二年度易字第二二三號
    公  訴  人  臺灣臺北地方法院檢察署檢察官
    被      告  子○○
    指定辯護人  乙○公設辯護人曾德榮
右列被告因傷害案件，經檢察官提起公訴（九十一年度偵字第二三六０九號），乙○
判決如左：
子○○教唆傷害人之身體及健康，處有期徒刑貳年陸月。
    事  實
一、子○○於民國九十一年九月二十七日二時許，在臺北市○○區○○路二十三號「
    明日之星ＫＴＶ」五樓內之包廂，與壬○○、己○○、丑○○、辛○○、丁○○
    、陳昱昇、寅○○（起訴書誤載為鄭俊吉）等人飲酒唱歌，子○○因接聽行動電
    話問題與壬○○、己○○有所爭執，而遭己○○以酒杯丟擲，子○○竟基於教唆
    傷害之故意，即在包廂外撥打行動電話要求三名不詳姓名年籍之成年男子前來該
    店，子○○並於同日上午三時三十分許先行下樓而在臺北市○○區○○路二十三
    號前等候，旋該三名成年男子抵達該處，即欲搭乘電梯上樓，然因該ＫＴＶ僅有
    壬○○等人在場消費，該店已將電梯關閉，該三名男子與子○○無法上樓而聚集
    在該店外守候，而店內服務生寅○○於同日上午四時許經由監視器查知子○○與
    該等男子聚集在店外，即進入包廂告知丁○○此事，丁○○因欲下樓與子○○協
    調前揭糾紛，乃要求寅○○將原已關閉之電梯開啟，丁○○並即下樓向子○○解
    釋係因誤會而丟擲酒杯，要求子○○不要滋事，子○○即告知丁○○「大哥不是
    你被打的，當然這樣說」等語，而該三名男子隨即於同日上午四時許（起訴書誤
    載為五時三十分）搭乘電梯上樓進入「明日之星ＫＴＶ」，並在店內大廳尋獲壬○○與己○○，該三名男子即稱「剛才誰打我妹妹」，並分別以徒手及持置地式
    煙灰缸方式毆打壬○○、己○○二人，致壬○○受有頭皮瘀青二處、左頰擦傷、
    人中裂傷、左大拇指瘀青等傷害，己○○則受有雙側眼眶骨骨折、右眼創傷性視
    神經病變、右眼瞼裂傷、雙側顴骨骨折、左第三、四、五、六肋骨骨折、左肺挫
    傷、右側上顎正中門齒、下顎正中門齒、側門齒、犬齒、左側下顎正中門齒、側
    門齒均脫落及左側上顎中門齒牙根斷裂（起訴書漏載己○○牙齒部分所受傷害）
    、己○○並因頭部遭毆擊而罹患器質性精神病導致智商低於四十（起訴書漏載己○○罹患器質性精神病），該三名男子下樓並向子○○告知「事情已經解決了，
    那個人已經躺在地上」、「處理好了，趕快走」，旋該三名男子即逃離現場，而
    子○○見狀並稱「要上去了解處理的狀況」等語，後經丁○○電召救護車將己○○與壬○○送醫。
二、案經己○○委由甲○○及壬○○分別訴由臺北市政府警察局萬華分局報告臺灣臺
    北地方法院檢察署檢察官偵查起訴。
    理  由
壹、程序部分
一、按犯罪之被害人，得為告訴，刑事訴訟法第二百三十一條定有明文，而刑事訴訟
    法就被害人委任告訴代理人提出告訴之程序，原無規定，嗣後始經立法院三讀於
    該法增定第二百三十六條之一規範委任告訴代理人需提出委任書狀，並於九十二
    年二月六日經總統公布生效，查本件被害人己○○遭毆打成傷之時間為九十一年
    九月二十七日，故本件被害人己○○之母甲○○於同日上午以告訴代理人身分提
    出傷害告訴時，當時有效之刑事訴訟法並未要求告訴代理人需提出委任書狀，從
    而甲○○雖於偵查中未曾提出委任書狀，但其以告訴代理人所為請求追訴犯罪之
    陳述，仍有法定效力，合先敘明。
二、次查，甲○○於九十一年九月二十七日上午七時十五分許製作警訊筆錄之經過，
    業據證人即己○○之母甲○○到庭證稱：「因為伊不認識字，所以伊無法閱讀，
    警察做完筆錄後，伊就直接蓋手印，但是警察有告訴伊筆錄的內容後伊才蓋指印
    ，伊要代理伊兒子提出告訴」等語綦詳（見乙○卷第三一四、三一五頁），核與
    製作警訊筆錄之臺北市政府警察局萬華分局漢中街派出所警員庚○○到庭就製作
    警訊筆錄經過證稱：「因為當時在醫院製作筆錄有點匆促，伊沒有把甲○○陳述
    要代理兒子提出告訴這點記清楚」等情相符（見乙○卷第三一二頁），並與證人
    戊○○證述：「當初我媽媽是說我哥受傷她要代理我哥哥提出告訴，我在現場確
    實有聽到這句話」等語一致（見乙○卷第三一三頁），從而該次警訊筆錄雖僅簡
    略記載「我要對施暴人提出傷害告訴並請求施暴者賠償醫療損失」（見偵卷第八
    頁），但審酌上開甲○○、庚○○與戊○○證詞，可知甲○○陳述之真意乃係伊
    以己○○告訴代理人身分提出傷害告訴，故甲○○以告訴代理人身分所提出之傷
    害告訴乃係合法，首堪認定。
三、再查，檢察官於偵查中曾在九十一年十二月十六日傳喚被害人壬○○與己○○到
    庭，而該次庭訊檢察官首先訊問壬○○告訴何事，經壬○○詳述被害經過後，檢
    察官訊問己○○是否如此，己○○答稱我因為頭部受傷記憶不是很清楚等語，有
    偵訊筆錄附卷可參（見偵卷第三四頁背面），從而由上述問答經過以觀，可知己○○陳述真意亦為其個人已提出刑事告訴，僅係對被害經過記憶不清，故本件雖
    因警訊筆錄記載簡略，且偵訊筆錄漏未載明己○○業已提出傷害刑事告訴，而致
    被告教唆傷害己○○犯行部分是否經合法告訴而滋生疑義，然審酌該次警訊筆錄
    製作經過及偵查庭訊之問答過程，客觀上足認己○○確已委由甲○○提出傷害刑
    事告訴，是被告教唆傷害己○○犯行部分已經合法告訴之事實，業臻明確。
貳、實體部分
一、訊據被告子○○雖坦承於前揭時地曾與告訴人己○○及壬○○發生爭執，惟矢口
    否認有何教唆傷害犯行，並辯稱：伊遭己○○丟擲酒杯後，僅打電話叫男友丙○○前來載伊，丙○○係單獨一人前來成都路現場，在場者僅有伊、丙○○與丑○○，伊未打電話叫人助陣，亦不知道是何人毆打己○○及壬○○，上樓毆打己○○及壬○○之男子伊不認識云云。乙○經查：
（一）關於本件被害人己○○與壬○○遭傷害之時間，起訴書雖認定係於九十一年九
      月二十七日上午五時三十分，惟證人壬○○業已證稱：「被告是三點半離開的
      ，差不多四點的時候少爺來講，他們營業到五點，我們跟被告僵持大約半個小
      時，從三點到他離開」等語綦詳（見乙○卷第二九頁），核與證人即被告之男
      友丙○○供稱：「上午五時已經與被告回到家了，回到家約四點多」等情大致
      相符（見乙○卷第二七九頁），故被害人己○○與壬○○係在該日上午四時許
      遭毆傷之事實，業臻明確。
（二）被告前揭犯行，業據證人壬○○到庭證稱：「我、丁○○、癸○○、己○○、
      小明在ＫＴＶ唱歌，一點多丁○○打電話找朋友來，被告後來才來，他在講電
      話，態度不是很好，我們跟他不是很認識，他只跟小明認識，他講話很大聲，
      他講電話，我跟他說講電話去外面講，我們在唱歌，他叫我們小聲一點，在Ｋ
      ＴＶ是唱歌，他講電話應該要出去，他叫我們小聲一點，我們覺得莫名其妙，
      我們跟她不熟，我就說妳幹什麼那麼壞，他朋友小明出來打圓場說他喝酒，他
      就道歉，這段期間己○○去上廁所，我們在講時己○○沒有聽到，他回來後就
      對被告敬酒，順便連水及杯子潑過去，因為被告將整個氣氛弄得很不好，所以
      己○○上廁所回來說要敬被告，就拿水潑他，被告說他已經道歉為什麼還這樣
      ，我們就說己○○去廁所沒有聽到，被告後來就走出去，另外一個女生朋友丑
      ○○就跟他出去，出去的時候說他也沒怎樣，他不高興的離開，出去以後沒多
      久就有少爺上樓說樓下有人，當時整棟樓只有我們這個包廂在唱歌，電梯有監
      視器（所以少爺知道樓下有人），當時電梯已經鎖了，丁○○、癸○○跟少爺
      一起下去，過沒有五分鐘，我們認為怎麼沒有人上來，我跟被害人己○○走出
      去到大廳就看到有人上來，由於電梯他們從上面打開才下得去，所以電梯當時
      沒有上鎖，他們問剛剛是誰打他妹，我問他們你妹是誰，他們沒有回答，問的
      那個人長得壯壯的，他們三個身材都很壯，身高大約一百七十公分，總共三個
      人打我們，沒有講其他的話，直接就出手了，什麼都沒有講，他們用手打及拿
      店裡的煙灰缸，煙灰缸是置地式的大型煙灰缸打，唱ＫＴＶ過程中除了跟被告
      子○○發生爭執沒有跟其他人發生爭執」等語綦詳（見乙○卷第二八至三十頁
      ），核與證人丁○○具結證稱：「被告跟己○○發生口角，當時ＫＴＶ內有癸○○、寅○○、壬○○、己○○以及被告的二個女性朋友。因為被告講電話很
      大聲，己○○不高興就罵他，我就出來制止他們不要吵架，己○○就去廁所，
      被告有道歉，但是己○○在廁所沒有聽到，己○○出來好像找被告喝酒，酒就
      潑出去，我沒有看到酒杯，只有看到被告頭髮濕掉，被告告訴我他被酒杯丟到
      ，頭在痛。當場我勸合，我看到被告在打電話，我叫他不要這樣子叫人，被告
      說他要叫他男朋友來，他不是在叫人，後來被告說他要先走，我就答應，過來
      十分鐘左右，寅○○說從監視器看到樓下有一票人，包括被告也在那票人在內
      ，我就趕快去處理，不要讓他們吵架，我跟癸○○、寅○○下去處理，就在下
      面跟被告他們談，當時有很多人，但我都不認識，我要他們這樣就算了，不要
      聚集在那裡，被告不高興，說『大哥不是你被打的，當然這樣說』，我說因為
      被告有道歉，己○○沒有聽到，這也是誤會就算了，然後過沒有多久，就聽到
      從後面電梯傳來的聲音說『處理好了，處理好了，趕快走』，我朋友就問我怎
      麼辦，我說先上來看人要不要緊，當時被告一直說他很不甘心要上來看看，我
      跟他們坐不同的電梯，我不知道他們有沒有上樓，伊趕快坐電梯上去看了以後
      ，就打一一○，我並沒有跟動手打人的男子碰面。他（即被告）講（電話）的
      口氣很生氣，一直說要叫人來接他，他不讓我聽他講電話，如果他是只是叫男
      朋友來，可以在我旁邊講，他後來跑到櫃台講電話，我追出去勸他。打人下來
      那幾個人還有跟他打招呼，被告還很不甘心的說是他被打，不是你被打，要看
      看處理的怎麼樣。我會確定他是在打電話找人，是因為我到櫃台勸他，他說大
      哥不是你被打，你當然不會怎樣‧‧‧‧我有看到他（即被告）講電話的樣子
      ，但是沒有聽到內容，表情是很生氣，看得出來他是在叫人來，他一直強調你
      到底要不要來，事後他說他是叫他男朋友來，他在講那通電話時，他的女性朋
      友都勸他不要這樣‧‧‧‧我在監視器看到一堆人他們是在交談，我下去也有
      跟他們交談，他們都是被告的朋友，被告的男朋友也在場，我當時跟他說時，
      他都不理解，我就說請你男朋友出來講，他男朋友有站出來，我沒有看到有人
      上去，但是我有聽到人家說處理好了，當時有人說不要再跟伊講那麼多，有人
      要跟我打架，當時也有人在拉住他們，沒有打起來。被告聽到就說要跟上去看
      看，我沒有說什麼，被告說被打的是他，他要上去了解處理的狀況」等情相符
      （見乙○卷第五二至五五頁），復與證人癸○○證述：「被告講電話很大聲，
      我們唱歌都聽不到我們唱的聲音，壬○○跟被告說去隔壁包廂講電話，被告說
      不要，很生氣，己○○就跟被告發生口角，丁○○勸被告小聲一點去外面講電
      話，被告就跟我們道歉，己○○在廁所沒有聽到，出來的時候，不知道是敬酒
      還是怎樣，杯子就滑掉了，被告說他頭有被杯子砸到，但我沒有看到，被告就
      說他要回去，我有看到被告在打電話，可是我不知道他在幹什麼，被告就跟丁○○說他要先回家，被告就出去，我在包廂內，後來寅○○進來跟丁○○說攝
      影機照到樓下很多人，寅○○是在包廂外工作，寅○○跟丁○○講我就跟丁○○一起出去，丁○○跟被告講話，伊就在旁邊聽，樓下有很多人，男的有十幾
      個，跟被告一起下來的女生只有一個在場，其他的都是男生有十幾個，被告跟
      丁○○在講我在旁邊，我沒有聽他們在講什麼，過沒有多久就有人下來說處理
      好了，我們要上電梯的時候，我在門口有聽到被告講他要上去看，他說是我被
      打，我要上去看看處理的怎麼樣，那時候我們很急的去上去，上去之後就打電
      話叫救護車，我沒有注意看被告有沒有上來，因為很急。樓下有很多人，我們
      沒有跟其他人起爭執，當時有很多人要打丁○○，那些人有跟被告講話，所以
      他們是有關係。要打證人丁○○的有二、三個，我在旁邊幫忙拉住」等語一致
      （見乙○卷第五六、五七頁），且與證人寅○○證稱：「在包廂之內的事情我
      完全不知道，我只知道被告走了之後，他跟三、四個男孩子在電梯門口徘徊，
      當時電梯是鎖住的，我就進去問丁○○，跟他們一起喝酒的女孩子跟幾個男生
      在電梯門口，好像要上來，要不要讓他們上來，丁○○說沒有關係，他出去看
      一看，他要求我把電梯鎖打開，我就跟他們一起下去，下去時被告跟他幾個男
      性朋友在那邊，丁○○過去跟他們談發生口角的問題，我在他們後面，我並沒
      有圍過去，我不知道他們討論的內容是什麼，兩方面在爭執脾氣都不是很好。
      有人下來說事情處理好了，他們是從電梯下來，有二、三個人或三、四個人，
      不太清楚，沒有很確定跟誰說事情處理好，因為他們一群人圍在一起，他對那
      群人說，丁○○說上去看一下，我就跟著上去‧‧‧‧我有看到他（即被告）
      在講電話，但伊不知道他在講什麼，後來丁○○也有跑出來跟被告說話‧‧‧
      ‧我從監視器看到被告跟幾個人在電梯徘徊很想上來，上不來」等情大致相符
      （見乙○卷第五八、五九頁），且上樓毆打壬○○與己○○之男子下樓後確實
      陳述「不用講了，那個人已經躺在地上」之事實，復據證人即被告之同行友人
      丑○○到庭證述無訛（見乙○卷第九一頁），從而審酌被告於與己○○發生爭
      執後，即步出包廂並撥打電話，且詢問對方要不要來，更進而先行下樓到店外
      等候與該三名男子會合交談並欲一起上樓，且於丁○○要求勿聚集滋事時答稱
      「大哥不是你被打的，當然這樣說」，而該三名男子上樓毆打己○○與壬○○
      復行下樓告知「事情已經解決了，那個人已經躺在地上」、「處理好了，趕快
      走」等語，被告聽聞後並稱「要上去了解處理的狀況」，則由前述案發經過以
      觀，該三名著手實施傷害犯行之男子，即係被告在ＫＴＶ內以行動電話告知爭
      執情事始行前去之理甚明，另再參酌該三名男子與己○○及壬○○素不相識，
      且該ＫＴＶ內當時已無其他客人，而該三名男子於出手前更陳稱誰打我妹妹等
      語，亦足認本件並無誤認被害人之情形可言，復由被告聽聞該三名男子告知人
      已經倒在地上後，仍欲上樓了解處理的狀況，顯見被告自始即以行動電話教唆
      該三名男子著手傷害犯行，故被告辯稱伊不認識該三名著手傷害之男子云云，
      尚非可採。
（三）被告雖辯稱僅有伊男友丙○○一人前去ＫＴＶ店外接伊回家，並無其他男子在
      場，而伊僅有打電話給丙○○一人云云，且證人丑○○亦到庭附和稱被告男友
      丙○○係一個人前去案發現場及丙○○說又沒有怎樣他來把他女朋友接回去就
      好，及被告僅有打電話給丙○○並無打給他人等語（見乙○卷第九十、九一頁
      ），惟查，證人即被告之男友丙○○就前去案發現場之經過到庭證稱：「因為
      被告上午二時許打電話給我說，他在ＫＴＶ與朋友發生口角，有人丟杯子，我
      問他有沒有怎樣，她說沒有受傷，我就過去接她，我單獨一個人去接被告‧‧
      ‧‧我二時許接到被告電話時在西園路與人聊天，接到電話後五分鐘就騎車到
      達現場，我是說二點多接到電話，五分鐘後到現場，中間有聊了一會，就約半
      小時，後來有人上去，又下來，接著救護車來，等到傷者上了救護車，我說沒
      有我們的事了就回家，回到家約四點多，我在現場前後停留一個小時左右‧‧
      ‧‧我到的時候，隔十分鐘，被告與丑○○下來，劉問我為何一人前來，我就
      說因為沒什麼事，也沒有人受傷，所以我一個人來就可以了，過了約五分鐘，
      對方有三個人下來，我有跟對方聊幾句話，然後現場人愈來愈多，接著有三個
      人跑上樓，過了五分鐘後下來說，已經處理好了」等語屬實（見乙○卷第二七
      六至二七九頁），則乙○審酌丙○○於接獲被告撥打之行動電話時，係位在西
      園路與人聊天，則其所處位置與案發地點成都路相距不遠，故丙○○供稱接獲
      電話後五分鐘即已抵達案發現場尚屬可信，然參酌丙○○自承與被告在現場停
      留一個小時左右，顯見丙○○到場後被告仍不願離去現場返家，則被告停留現
      場之目的顯係要與嗣後趕抵現場之該三名成年男子會合之理甚明，再者，由被
      告供述撥打電話給丙○○之經過為：「在ＫＴＶ那天打電話給男朋友丙○○，
      我是出ＫＴＶ之後才打給他」（見乙○卷第三一頁），然被告在衝突發生後即
      在ＫＴＶ店內以行動電話要求他人到場等情，業如前述，故由被告前開供述與
      前揭證人證詞相互勾稽以觀，被告在ＫＴＶ店內通話之對象即係該三名著手實
      施傷害犯行之成年男子之事實，同堪認定，從而被告辯稱伊不曾撥打要求該三
      名男子前來云云，亦難信實。
（四）至證人辛○○業於乙○證稱伊不知被告有無打電話，且未下樓參與談判，並於
      壬○○與己○○遭該等男子毆打時即返回包廂等語明確（見乙○卷第九三、九
      四頁），從而證人辛○○之證詞亦難為有利於被告之認定，且證人丙○○雖證
      稱上樓之三名男子並非被告之友人云云（見乙○卷第二七八頁），然其復證述
      上樓之三名男子背對伊走上樓，長相伊沒有看清楚，但是因該三人沒有與被告
      打招呼，所以伊主觀上認為他們三人不是被告的朋友（見乙○卷第二八四頁）
      ，足認證人丙○○並未見及該三名男子面容，核其所為前開證述，僅係個人主
      觀臆測之詞，亦難援為有利被告之認定。
（五）被告於案發當日所使用0000000000號行動電話之通聯記錄，因檢察
      官於偵查中疏未調取，嗣經乙○依職權向臺灣大哥大股份有限公司函調，然已
      逾六個月保存期限而無從調取，有該公司通聯資料查詢表附卷足參（見乙○卷
      第四四、四五頁），且案發現場之監視器並無錄影帶裝置之事實，亦有公務電
      話記錄在卷可佐（見偵卷第五十頁），然本件事證已明，尚不因上開證物無法
      調取而遽為被告有利之認定。
（六）末查，本件被害人己○○因遭毆打而受有雙側眼眶骨骨折、右眼創傷性視神經
      病變、右眼瞼裂傷、雙側顴骨骨折、左第三、四、五、六肋骨骨折、左肺挫傷
      、右側上顎正中門齒、下顎正中門齒、側門齒、犬齒、左側下顎正中門齒、側
      門齒均脫落及左側上顎中門齒牙根斷裂等傷害，有國立臺灣大學附設醫院九十
      一年十月十八日診斷證明書二份（見偵卷第三七、三八頁）、國立臺灣大學附
      二五八頁）及臺北市立和平醫院九十二年九月十二日函附病歷等附卷足考（見
      乙○卷第一０八至一二二頁），且因頭部遭毆擊而患有器質性精神病，目前為
      中度智能缺損程度，腦傷較嚴重，已影響其認知理解及判斷，社會適應極差且
      智能程度僅有三歲半至四歲間，語文、作業及綜合智商測驗均未達四十之事實
      ，亦有中央健康保險局重大傷病免自行部分負擔證明卡、臺北市立和平醫院九
      十二年三月二十七日診字第九二００四二一三號診斷證明書及該院精神科特殊
      心理治療及職能治療轉介單在卷可稽（見乙○卷第三四至三六、六三頁），壬○○則因遭毆打而受有頭皮瘀青二處、左頰擦傷、人中裂傷、左大拇指瘀青等
      傷害之事實，亦有國立臺灣大學附設醫院九十一年九月二十七日診斷證明書可
      資佐證（見偵卷第二十頁），故本件事證明確，被告所辯，要屬臨訟卸責之詞
      ，被告教唆傷害犯行，洵堪認定，應依法論科。
二、按教唆殺人未遂或教唆重傷害罪需以教唆犯於教唆當時，即唆使被教唆人著手於
    殺人或重傷害犯行為其要件，查本件因被告始終否認犯罪，致其教唆範圍有無及
    於著手實施殺人或重傷害行為乙節無從判明，故雖告訴人己○○因遭毆打而有生
    命危險（見乙○卷第一二六頁），且其所受傷勢中罹患器質性精神病部分，亦顯
    已致己○○之健康有難治之傷害，但依罪若有疑利於被告之法理，應認被告僅係
    基於教唆普通傷害犯意而為教唆行為，從而被告唆使本無傷害犯意之人傷害告訴
    人壬○○之身體及告訴人己○○之身體及健康，核其所為，係犯刑法第二十九條
    第二項、第二百七十七條第一項傷害罪之教唆犯，公訴人於論告時認被告就己○○部分係犯教唆殺人未遂罪，容有未洽，然就其行為之侵害性及目的以觀，其基
    本社會事實仍屬相同，且就被告之防禦權亦不生不利影響，乙○自應予審理，爰
    就該部分依法變更起訴法條，併予敘明。被告以一行為教唆不詳姓名年籍之三名
    成年男子為傷害行為，係以一行為而觸犯多次教唆傷害罪名，而該三名成年男子
    以一傷害行為同時傷害告訴人壬○○及己○○，均為同種想像競合犯，皆應從一
    重即仍依教唆傷害罪論處。爰審酌被告僅因細故即肇犯本件、壬○○及己○○分
    別所受傷害、所生危害、犯罪後猶狡飾卸責並掩飾該三名男子真實年籍毫無悔意
    、甚且於洽談和解可能時向己○○之妹戊○○表示己○○受傷很好笑很好玩（見
    乙○卷第三一三頁）及尚未與各該告訴人達成民事和解等一切情狀，量處如主文
    所示之刑，以資懲儆。
據上論斷，應依刑事訴訟法第二百九十九條第一項前段、第三百條，刑法第二十九條
第二項、第二百七十七條、第五十五條，罰金罰鍰提高標準條例第一條前段，判決如
主文。
本案經檢察官羅月君到庭執行職務
中      華      民      國    九十二    年    十二      月   二十五     日
                                      臺灣臺北地方法院刑事第十庭
                                            審判長  法  官  廖紋妤
                                                    法  官  蔡世祺
                                                    法  官  劉煌基
右正本證明與原本無異。
如不服本判決，應於判決送達後十日內向乙○提出上訴狀（應抄附繕本）。告訴人或
被害人如對於本判決不服者，應具備理由請求檢察官上訴，其上訴期間之計算係以檢
察官收受判決正本之日期為準。
                                                    書記官  林妙穗
中      華      民      國    九十二    年    十二      月   二十五     日
論罪科刑之法條：
中華民國刑法第二百七十七條第一項
(普通傷害罪)
 傷害人之身體或健康者，處三年以下有期徒刑、拘役或一千元以下罰金。


司法院資訊處製作；財團法人民間司法改革基金會備份。
